臺灣苗栗地方法院刑事判決
111年度交易字第114號
公  訴  人  臺灣苗栗地方檢察署檢察官
被      告  蕭莙高


上列被告因公共危險案件，經檢察官提起公訴（111年度偵字第1
291號），因被告於本院準備程序進行中，就被訴事實為有罪之
陳述，經合議庭裁定由受命法官獨任進行簡式審判程序，判決如
下：
    主  文
蕭莙高駕駛動力交通工具而吐氣所含酒精濃度達每公升零點二五
毫克以上，處有期徒刑柒月。
    犯罪事實及理由
一、本件犯罪事實、證據，除就證據部分補充「被告蕭莙高於審
    理中之自白」、「公路監理電子閘門系統查詢資料（見偵卷
    第33頁）」外，餘均引用檢察官起訴書之記載（如附件）。
二、論罪科刑：
　㈠被告行為後，刑法第185條之3第1項已於民國111年1月28日修
    正公布，並自同年月30日生效，修正後之規定將該罪之法定
    刑予以提高，經比較新舊法後，認修正後之規定並未較有利
    於被告，故應依刑法第2條第1項前段，適用修正前刑法第18
    5條之3第1項規定。是核被告所為，係犯修正前刑法第185條
    之3第1項第1款不能安全駕駛動力交通工具罪。　
　㈡爰審酌邇來酒後肇事導致死傷案件頻傳，酒後不應駕車之觀
    念，已透過教育、宣導及各類媒體廣為傳達各界周知多年，
    且政府為呼應社會對於酒駕行為應當重懲之高度共識，近年
    來屢次修法提高酒駕刑責，是被告對於酒後不能駕車及酒醉
    駕車之危險性，應有相當之認識，詎其竟無視於此，仍於飲
    用藥酒後不久，旋在呼氣酒精濃度仍高達每公升0.98毫克，
    足以影響其反應及感覺能力而無法安全駕駛之情形下，猶貿
    然駕駛自用小貨車上路，漠視自己及其他公眾生命、身體、
    財產之安全，甚且因操控不當，車輛不慎翻覆路旁，所為甚
    屬不該。復考量被告之前已有3次酒後駕車之前科紀錄，此
    有臺灣高等法院被告前案紀錄表1份附卷可佐（見本院卷第9
    至10頁），可見被告具有一再反覆實施酒後駕車犯行之非良
    素行，堪認其自我控制能力低落，且過往所處得易科罰金之
    刑，尚無從對其發揮矯正策勵之效果，不宜輕縱。惟念被告
    犯後於警詢、偵訊及本院審理中均坦承犯行，犯後態度非差
    ，兼衡其駕照前因酒駕吊銷（見偵卷第33頁、本院卷第31頁
    ），於本院審理中自陳國中畢業，目前做工，家中無人需其
    扶養（見本院卷第30頁）之智識程度、家庭、生活狀況等一
    切情狀，量處如主文所示之刑，以為警惕，並符罪刑相當原
    則。
據上論斷，應依刑事訴訟法第273條之1第1項、第299條第1項前
段、第310條之2、第454條第2項，刑法第2條第1項前段、修正前
刑法第185條之3第1項第1款，刑法施行法第1條之1第1項，判決
如主文。
本案經檢察官陳昭銘提起公訴，檢察官吳宛真到庭執行職務。
中　　華　　民　　國　　111 　年　　5 　　月　　13　　日
                  刑事第三庭  法  官  魏宏安
以上正本證明與原本無異。
如不服本判決應於收受判決後20日內向本院提出上訴書狀，並應
敘述具體理由。其未敘述上訴理由者，應於上訴期間屆滿後20日
內向本院補提理由書(均須按他造當事人之人數附繕本)「切勿逕
送上級法院」。
中　　華　　民　　國　　111 　年　　5 　　月　　13　　日
                              書記官  魏美騰
附錄論罪科刑法條：
修正前刑法第185條之3第1項第1款
駕駛動力交通工具而有下列情形之一者，處2年以下有期徒刑，
得併科20萬元以下罰金：
一、吐氣所含酒精濃度達每公升零點二五毫克或血液中酒精濃度
    達百分之零點零五以上。
二、有前款以外之其他情事足認服用酒類或其他相類之物，致不
    能安全駕駛。
三、服用毒品、麻醉藥品或其他相類之物，致不能安全駕駛。
因而致人於死者，處3年以上10年以下有期徒刑；致重傷者，處1
年以上7年以下有期徒刑。
曾犯本條或陸海空軍刑法第54條之罪，經有罪判決確定或經緩起
訴處分確定，於5年內再犯第1項之罪因而致人於死者，處無期徒
刑或5年以上有期徒刑；致重傷者，處3年以上10年以下有期徒刑
。
附件：
臺灣苗栗地方檢察署檢察官起訴書
                                     111年度偵字第1291號
　　被　　　告　蕭莙高　
　　　　　　　　　　　　
上列被告因公共危險案件，業經偵查終結，認應提起公訴，茲將
 犯罪事實及證據並所犯法條分敘如下：
        犯罪事實
一、蕭莙高前曾3次犯公共危險案件，最近1次經臺灣苗栗地方法
    院以104年度苗交簡字第136號判處有期徒刑6月確定，於民
    國104年9月21日易科罰金執行完畢(未構成累犯)。詎其仍不
    知悔改，於111年1月25日20時許，在苗栗縣大湖鄉新開地區
    某友人住處飲用藥酒後，吐氣所含酒精濃度已達每公升0.25
    毫克以上，仍於同日21時10分許，駕駛車牌號碼0000-00號
    自用小貨車上路。嗣於同日21時22分許，行經苗栗縣大湖鄉
    臺3線137.4公里處不慎翻覆路旁。經警據報前往處理，並於
    同日21時44分測得蕭莙高之吐氣所含酒精濃度為每公升0.98
    毫克，而悉上情。
二、案經苗栗縣警察局大湖分局報告偵辦。
        證據並所犯法條
一、上揭犯罪事實，業據被告蕭莙高於警詢及本署偵訊時坦承不
    諱，並有酒精測定紀錄表、該呼氣酒精測試器檢定合格證書
    、苗栗縣警察局舉發違反道路交通管理事件通知單、道路交
    通事故現場圖、道路交通事故調查報告表(一)、(二)各1紙
    及照片7張等在卷可稽，堪信被告之自白為真實，被告犯嫌
    堪予認定。
二、核被告所為，係犯修正前刑法第185條之3第1項第1款之公共
    危險罪嫌。
三、依刑事訴訟法第251條第1項提起公訴。　　　
　　此  　致
臺灣苗栗地方法院
中　　華　　民　　國　 111　　年　　2　　月　　 24　　日
　　　　　　　　　　　　      檢察官　  陳昭銘
本件正本證明與原本無異
中　　華　　民　　國　 111　　年　　3 　　月　　26　　日
                              書記官    蕭亦廷

附錄本案所犯法條全文
修正前刑法第185條之3第1項第1款
駕駛動力交通工具而有下列情形之一者，處2年以下有期徒刑，
得併科20萬元以下罰金：
一、吐氣所含酒精濃度達每公升零點二五毫克或血液中酒精濃度
    達百分之零點零五以上。
二、有前款以外之其他情事足認服用酒類或其他相類之物，致不
    能安全駕駛。
三、服用毒品、麻醉藥品或其他相類之物，致不能安全駕駛。
因而致人於死者，處3年以上10年以下有期徒刑；致重傷者，處1
年以上7年以下有期徒刑。
曾犯本條或陸海空軍刑法第54條之罪，經有罪判決確定或經緩起
訴處分確定，於5年內再犯第1項之罪因而致人於死者，處無期徒
刑或5年以上有期徒刑；致重傷者，處3年以上10年以下有期徒刑
。